臺灣臺中地方法院刑事判決　　　　　　　　　　　九十三年度中簡上字第六一二號
　　上　訴　人　臺灣臺中地方法院檢察署檢察官
　　被　　　告　乙○○
右上訴人因被告傷害案件，不服臺灣臺中地方法院臺中簡易庭九十三年度中簡字第二
三一九號中華民國九十三年九月二十三日第一審簡易判決（聲請案號：臺灣臺中地方
法院檢察署九十三年度偵字第一三四七三號），提起上訴，本院判決如左：
    主  文
上訴駁回。
乙○○緩刑貳年。
    犯罪事實及理由
一、本案經本院審理結果，認第一審簡易判決認事用法及量刑均無不當，應予維持，
    並引用第一審判決書記載之事實、證據及理由。檢察官據告訴人丙○○請求上訴
    意旨略以：告訴人於本案所受傷害甚為嚴重，且有失明之虞，被告乙○○所為有
    涉犯重傷害之嫌，且原判決之量刑過輕，爰依法提起上訴等語。惟查，依告訴人
    所提出之行政院國軍退除役官兵輔導委員會臺中榮民總醫院診斷證明書所載，告
    訴人身體之受傷情形為「頭暈、左上眼瞼撕裂傷，左顏面麻木」等傷害，顯然與
    重傷害之情況有別；再經本院向行政院國軍退除役官兵輔導委員會臺中榮民總醫
    院函查結果，告訴人左眼外傷，致左上眼瞼撕裂傷（已癒合）及左眼運動障礙及
    左側三叉神經第二分枝麻痺，上述二傷害乃神經受損所致，須追蹤觀察是否可回
    復，故預期短時間無法恢復（一般須觀察半年），惟告訴人並未失明，未達左眼
    視能喪失之程度，此有該醫院九十三年十二月二日中榮醫企字第０九三０００六
    七０二號函附卷可憑，足見告訴人所受之傷害雖非輕微，惟尚有治癒之可能，則
    該傷害自難認已達刑法第十條第四項第一款所規定之重傷害程度。另觀之被告與
    告訴人，平時素無怨隙，亦無任何深仇大恨，僅因載客糾紛，以致發生衝突，進
    而徒手毆打告訴人，是亦難認渠當時係基於重傷害之犯意而為之，是被告上開所
    為，應僅係基於普通之傷害犯意，而該當普通傷害之犯行甚明。次按量刑輕重係
    屬事實審法院得依職權自由裁量之事項，苟已斟酌刑法第五十七條各款所列情狀
    而未逾越法定刑度，不得遽指為違法（最高法院七十二年度臺上字第六六九六號
    、七十五年度臺上字第七○三三號判例意旨參照）；且在同一犯罪事實與情節，
    如別無其他加重或減輕之原因，下級審量定之刑，亦無過重或失輕之不當情形，
    則上級審法院對下級審法院之職權行使，原則上應予尊重（參最高法院八十五年
    度臺上字第二四四六號裁判意旨）。原審審酌被告犯罪之動機、手段、所生損害
    及犯罪後之態度等一切情狀，將被告判處有期徒刑三月，如易科罰金，以銀元三
    百元折算一日，經核其認事用法及量刑，並無違法及不當之處。檢察官上開據告
    訴人請求上訴之理由，尚屬無據，其上訴為無理由，應予駁回。
二、查被告乙○○前未曾受有期徒刑以上刑之宣告，素行尚稱良好，有臺灣高等法院
    被告全國前案紀錄表、臺灣臺中地方法院檢察署刑案資料查註紀錄表各一份在卷
    可考。其因一時失慮，致罹刑章，犯罪後坦承犯行，深具悔意，並與告訴人丙○
    ○達成民事和解，並給付新臺幣十二萬元予告訴人，賠償告訴人所受損害，有本
    院和解筆錄乙份附卷可憑。被告經此罪刑宣告教訓後，當知所警惕，信無再犯之
    虞，且告訴人於本院行準備程序時亦當庭表示不再追究等語，本院綜核各情，因
    認對被告所宣告之刑，以暫不執行為適當，爰併予宣告緩刑二年，以啟自新。
據上論斷，應依刑事訴訟法第四百五十五條之一第一項、第三項、第三百七十三條、
第三百六十八條，刑法第七十四條第一款，判決如主文。
本案經檢察官甲○○到庭執行職務。
中      華      民      國    九十四    年      一      月      六      日
                              臺灣臺中地方法院刑事第四庭
                                  審判長法  官  張  靜  琪
                                        法  官  郭  妙  俐
                                        法  官  王  鏗  普
右正本證明與原本無異。
本件不得上訴。
                                        書記官
中      華      民      國    九十四    年      一      月      六      日
